臺北高等行政法院裁定
110年度救字第670號
聲  請  人  姜榮昇                                      

上列聲請人對於本院中華民國110年8月19日110年度救再字第397
號裁定聲請再審（本院110年度救再字第576號），並聲請訴訟救
助，就訴訟救助部分，本院裁定如下： 
　　主  文
聲請駁回。
聲請訴訟費用由聲請人負擔。
　　理  由
一、按「當事人無資力支出訴訟費用者，行政法院應依聲請，以
    裁定准予訴訟救助。但顯無勝訴之望者，不在此限。」「聲
    請人無資力支出訴訟費用之事由應釋明之。」「前項釋明，
    得由受訴行政法院管轄區域內有資力之人出具保證書代之。
    」行政訴訟法第101條、第102條第2項、第3項分別定有明文
    。又「行政訴訟法第101條所謂無資力，係指窘於生活，且
    缺乏經濟上之信用者而言。」最高行政法院97年裁聲字第18
    號裁定可資參照。次按法院調查聲請人是否無資力支出訴訟
    費用，專就聲請人提出之證據為之，如聲請人未提出證據，
    或依其提出之證據，未能信其無資力支出訴訟費用之主張為
    真實，即應將其聲請駁回。
二、聲請意旨略以：聲請人本應於本院110年度救再字第397號行
    政訴訟事件繳交訴訟費用，但聲請人確實為中低收入戶，有
    聲請人110年度臺北市○○區中低收入戶證明書影本為證；且
    聲請人於本案併請求精神補償費新臺幣（下同）800萬元，
    應依通常程序處理，地方法院行政訴訟庭應裁定移送有管轄
    權之高等行政法院；因本案未經裁定移送至高等行政法院審
    理，原確定裁定應不適用行政訴訟法第237條之5第1項第4款
    、第237條之9第3項、第283條、第278條第1項、第104條，
    民事訴訟法第95條、第78條等規定，而應予訴訟救助。從而
    110年度救再字第397號裁定有行政訴訟法第283條準用第273
    條第1項第1款再審理由。又本件物證齊全，聲請人必有勝訴
    之望，為此對原確定裁定聲請再審，並依行政訴訟法第102
    條第1項規定，聲請准予訴訟救助等語。
三、本件聲請人提出臺北市○○區中低收入戶證明書以釋明其無資
    力。惟查，中低收入戶證明書僅得證明聲請人符合社會救助
    法第4條之1第1項所定之中低收入戶標準而獲生活扶助，而
    參以社會救助法所稱之中低收入戶並非係全無資力者。僅憑
    中低收入戶證明書尚不足以釋明聲請人窘於生活、缺乏經濟
    上信用而無資力支出本件聲請再審訴訟費用。聲請人復未提
    出其他能即時調查之證據以釋明其無資力之主張為真實，亦
    未依前揭規定提出保證書代之，其聲請即屬無從准許。
四、依行政訴訟法第104條，民事訴訟法第95條、第78條，裁定
    如主文。
中　　華　　民　　國　　110 　年　　10　　月　　28　　日
　　　　　　　　　　臺北高等行政法院第三庭
                          　　審判長法  官　楊  得  君　
                             　　　 法  官　彭  康  凡
                            　 　　 法  官　周  泰  德　
上為正本係照原本作成。
不得抗告。
中　　華　　民　　國　　110 　年　　10　　月　　28　　日
　　　　　　　　　　　　　　　　　　書記官　徐  偉  倫